---
title: "logistic_regression"
author: "Chang.W.H"
date: "2019年4月22日"
output: html_document
---
```{r,include=FALSE}
library(AER)
data(CreditCard)
```

glm(formula=,family=機率分配,data=)
```{r}
head(CreditCard)
#假設我們只要以下欄位(card:是否核准卡片、信用貶弱報告數、年齡、收入(美金)、自有住宅狀況、往來時間)
bankcard=subset(CreditCard, select = c(card, reports, age, income, owner,months))
bankcard$card = ifelse(bankcard$card=="yes",1,0)
card_glm=glm(formula = card ~ .,family = "binomial",data = bankcard)
summary(card_glm)
```
#單筆資料預測
我們想試著預測兩個信用卡申請件的核准與否:

- 30歲無信用不良紀錄，收入10萬美金，有自有住宅，往來50個月
- 30歲有信用不良紀錄，收入5萬美金，無自有住宅，往來50個月
```{r}
new1 = data.frame(reports = 0, age=30, income=10,owner="yes",months=50)
result=predict(card_glm,newdata = new1,type="response")
result
new2 = data.frame(reports = 1, age=30, income=5,owner="no",months=50)
result=predict(card_glm,newdata = new2,type="response")
result
```
#測試模型
將資料分為訓練與測試組
```{r}
n=nrow(bankcard)
set.seed(111)
#將數據順序重新排列
newbankcard=bankcard[sample(n),]
#取出樣本數的idx
t_idx=sample(seq_len(n),size = round(0.7*n)) #sample-隨機抽樣;seq_len生成round-去掉小數且進位
#效果等同sample(0.7*n)
traindata=newbankcard[t_idx,]
testdata=newbankcard[-t_idx,]
```
#重新建模並使用混淆矩陣(confusion matrix)觀察模型的表現
```{r}
card_glm_train=glm(formula = card~.,family = "binomial",data = traindata)
result_test=predict(card_glm_train,newdata = testdata,type="response")
result_approve=ifelse(result_test>0.6,1,0)
confuse_matrix=table(testdata$card,result_approve,dnn = c("實際","預測"))
confuse_matrix
#對角線下的就是正確的預測數值
```
#預測準度
```{r}
#計算核準卡正確率
confuse_matrix[4]/sum(confuse_matrix[,2])
#計算拒補件正確率
confuse_matrix[1]/sum(confuse_matrix[,1])
#整體準確率(對角線元素總和/所有觀察值總和)
accuracy=sum(diag(confuse_matrix))/sum(confuse_matrix)
accuracy
```
#ROC曲線(receiver operating characteristic curve)

- TPR = TP/(TP+FN) 實際核准的申請中，被模型說中核准的命中率 (hit rate)。
- FPR = FP/(FP+TN) 實際拒捕件的申請中，被模型預測錯誤的比例，也稱假警報率 (false alarm rate)。

回到ROC曲線，曲線主要是由兩個變參數(1-specificity)及Sensitivity繪製。

- 1-specificity=FPR，沒有假警報的機率。
- Sensitivity=TPR(True positiverate),被模型說中核准的命中率。
```{r,include=FALSE}
library(ROCR)
```
```{r}
pred=prediction(result_test,testdata$card)
perf=performance(pred,measure = "tpr",x.measure = "fpr")
#計算AUC
auc=performance(pred,"auc")
#畫圖
plot(perf, col = rainbow(7), main = "ROC curve", xlab = "Specificity(FPR)", ylab = "Sensitivity(TPR)")
#AUC = 0.5
abline(0, 1)
#實際AUC值
text(0.5, 0.5, as.character(auc@y.values[[1]]))

```
ROC曲線下方的面積稱為AUC(Area under the Curve of ROC)
中間的直線就是AUC=0.5，模型的AUC值越高，正確率越高，由於這次模型的假警報率不低，實際計算出來的AUC=0.74只能算是普普通通的表現。



